【裁判字號】    98,交聲,259
【裁判日期】    980505
【裁判案由】    違反道路交通管理處罰條例聲明異議
【裁判全文】
臺灣桃園地方法院交通事件裁定         98年度交聲字第259號
原處分機關  交通部公路總局新竹區監理所桃園監理站
異  議  人
即受處分人  甲○○原名曾素琴.
上列異議人即受處分人因違反道路交通管理處罰條例案件，對交
通部公路總局新竹區監理所桃園監理站民國98年1 月14日所為之
處分（原處分案號：桃監裁罰字第裁52-IA0000000號），聲明異
議，本院裁定如下：
    主  文
異議駁回。
    理  由
一、原處分意旨略以：異議人即受處分人甲○○（下稱異議人）
    所有之車牌號碼6591-GT 號自小客車，於民國97年5 月17日
    13時34分許，行經台61線南下168.8 公里處時，因該路段限
    速80公里，經測得時速95公里，超速15公里之違規，為彰化
    縣警察局交通隊警員附具採證照片掣單逕行舉發，嗣異議人
    未於應到案日期即97年6 月29日前繳納罰鍰結案或提出陳述
    ，經原處分機關於98年1 月14日以異議人違反道路交通管理
    處罰條例第33條第1 項第1 款之規定，裁處異議人罰鍰新臺
    幣（以下同）4,500元，並記違規點數1點。
二、聲明異議意旨略以：伊因未收到罰單，故無法如期繳納罰鍰
    ，且伊並無工作能力，又獨自扶養小孩，經濟狀況不佳，請
    求查證所罰屬實，伊願分期付款，慢慢償還等語等語。
三、按汽車行駛快速公路應依速限標誌指示；又汽車行駛於高速
    公路、快速公路或設站管制之道路，行車速度超過規定之最
    高速限或低於規定之最低速限者，處汽車駕駛人3,000 元以
    上6,000 元以下罰鍰，並記違規點數1 點，高速公路及快速
    公路交通管制規則第5 條第1 項前段、道路交通管理處罰條
    例第33條第1 項第1 款、同條例第63條第1 項第1 款分別定
    有明文。次按違反道路交通管理事件統一裁罰基準及處理細
    則第5 條規定，處理違反道路交通管理事件，有關文書送達
    之程序，依行政程序法之規定而送達，於應受送達人之住居
    所、事務所或營業所為之；於應送達處所不獲會晤應受送達
    人時，得將文書付與有辨別事理能力之同居人、受僱人或應
    送達處所之接收郵件人員。送達，不能依前2 條規定為之者
    ，得將文書寄存送達地之地方自治或警察機關，並作送達通
    知書兩份，1 份黏貼於應受送達人住居所、事務所、營業所
    或其就業處所門首，另1 份交由鄰居轉交或置於該送達處所
    信箱或其他適當位置，以為送達；前項情形，由郵政機關為
    送達者，得將文書寄存於送達地之郵政機關，行政程序法第
    72條第1 項、第73條第1 項及第74條第1 項、第2 項亦分別
    定有明文。
四、經查，異議人所有之前開自用小客車，於97年5 月17日13時
    34分許，行經台61線南下168.8 公里處時，因汽車行駛快速
    道路速度超過規定最高速限（未滿20公里）而違規之事實，
    有舉發通知單、採證照片各1 紙在卷可稽（見本院卷第13頁
    ），復為異議人所不爭執，已堪認定。異議人固以前開情詞
    置辯，然本件原舉發單位即彰化縣警察局交通隊將舉發通知
    單送交郵政機關以掛號郵寄方式，投遞至異議人之住所地即
    桃園縣龜山鄉○○路仁壽巷71號為送達時，因在送達處所未
    獲會晤應受送達人即異議人本人，亦無受領文書之同居人、
    受僱人，或接收郵件人員，遂於97年6 月27日將舉發通知單
    寄存於龜山5 支郵局，並作送達通知書2 份，1 份黏貼於異
    議人住所門首，另1 份置於送達處所信箱或適當位置，以為
    送達，此有個人基本資料查詢結果1 份、彰化縣警察局交通
    隊送達證書影本1 紙在卷足憑（見本院卷第9 、14頁），是
    原舉發機關既係依上開法定程序送達，自已發生合法送達之
    效力，不因異議人實際上有無收受而有所異，故異議人執此
    為辯，尚非有據。
五、綜上所述，本件異議人所有之前開汽車確有行駛於快速公路
    ，行車速度超過規定之最高速限之違規行為，且前開舉發通
    知單業已合法送達，異議人未於應到案日期前繳納罰鍰或提
    出陳述或到案聽候裁決，原處分機關依道路交通管理處罰條
    例第33條第1 項第1 款、第63條第1 項第1 款及違反道路交
    通管理事件統一裁罰基準表之規定，裁處異議人罰鍰4,500
    元，並記違規點數1 點，核無違誤，故本件異議人之異議為
    無理由，應予駁回。
據上論斷，應依道路交通案件處理辦法87條第2 項，道路交通案
件處理辦法第19條，裁定如主文。
中    華    民    國    98    年    5     月    5     日
                          交通法庭  法  官  許雅婷
以上正本證明與原本無異。
如不服本裁定，應於裁定送達後5 日內向本院提出抗告狀。
                                    書記官  吳玉蘭
中    華    民    國    98    年    5     月    5     日


司法院資訊處製作；財團法人民間司法改革基金會備份。
